最高法院刑事判決　　　　　　　　　　　　　　　八十八年度台上字第五七二二號
　　上　訴　人　林汝純
　　被　　　告　甲○○
右上訴人因自訴被告誣告案件，不服台灣高等法院高雄分院中華民國八十六年八月三
日第二審判決（八十六年度上訴字第一四七八號，自訴案號：台灣高雄地方法院八十
六年度自字第一五二號），提起上訴，本院判決如左：
    主  文
上訴駁回。
    理  由
按刑事訴訟法第三百七十七條規定：上訴於第三審法院，非以判決違背法令為理由，
不得為之。是提起第三審上訴，應以原判決違背法令為理由，係屬法定要件。且必須
依據卷內資料為具體之指摘，並足據以辨認原判決已具備違背法令之形式，始屬相當
。本件原判決以林汝純自訴意旨略以：被告甲○○意圖使林汝純受刑事處分，於民國
八十五年九月十六日具狀自訴，誣指林汝純於同年七月二十日將高雄市○○○○街七
巷十九弄五號十二樓房屋門鎖毀損，事後又竊取屋內貴重傢俱，涉犯毀損、竊盜等罪
，嗣經法院判決林汝純無罪確定，因認被告涉有刑法第一百六十九條第一項誣告罪嫌
云云。惟經審理結果，以被告辯稱其與林汝純有男女關係，上開房屋係被告買受後登
記於林汝純名下，屋內的傢俱亦為被告所購買，後來二人鬧翻，林汝純將房屋過戶還
給被告，而林汝純搬走之後，借住其同學謝秀容家中，被告經由謝秀容告知，以為林
汝純業已搬走，為保全屋內之物，才在外面加一道鎖，因林汝純將該鎖破壞，又將屋
內之傢俱搬走，才告其毀損及竊盜，並未虛構事實等語。而依證人謝秀容之證述，及
林汝純於另案自承其用螺絲起子將被告加掛之門鎖拿掉等情，足見被告主觀上以為房
屋已移轉所有權，其對該屋有管領力，因加裝之門鎖遭林汝純拆掉，才認為林汝純涉
有毀損罪嫌，並無虛構事實情事。又被告指屋內之傢俱係其購買一節，已據證人鄭文
生、黃建華證述在卷，而林汝純自承曾搬走傢俱，且林汝純亦未主張全部傢俱係其出
資購買，縱林汝純之主張為事實，亦僅能證明被告於八十五年十月九日具狀所列十二
件物品清單中有三件為其所出資，林汝純未經被告同意，將其餘九件搬走，自有使人
生其竊盜之合理懷疑，被告指訴其竊盜，並非任意捏造事實，難謂有誣告之故意，因
認不能證明被告犯罪，乃維持第一審諭知被告無罪之判決，駁回林汝純在第二審之上
訴，經核尚無不合。上訴意旨略以：上開十二件物品中有六件係林汝純所購買，被告
指訴其竊盜，應有誣告之犯意，倘該十二件物品均係被告所有，豈會未立字據，而長
期供林汝純使用？原審遽採信謝秀容、黃建華之供述，又未調查房屋之貸款利息及稅
捐係由何人支付，均於法有違云云。惟證據之取捨，係事實審法院職權之行使，其對
證據證明力之判斷，如未違背證據法則，即不能任意指為違法。本件原判決就其如何
依卷內證據資料，判斷被告並無誣告犯意之心證理由，已闡述明晰，核與證據法則並
無違背。而房屋之貸款利息及稅捐是由何人支付，上開物品中是否有一部分為林汝純
所出資購買，對於原判決之論斷及判決結果，顯無影響。上訴意旨，徒憑個人意見，
對原審取捨證據之職權行使，任意指摘，難認係適法之第三審上訴理由。其上訴違背
法律上之程式，應予駁回。
據上論結，應依刑事訴訟法第三百九十五條前段，判決如主文。
中      華      民      國    八十八    年      十      月     十四     日
                              最高法院刑事第四庭
                                  審判長法官  黃  劍  青
                                        法官  劉  敬  一
                                        法官  林  增  福
                                        法官  邵  燕  玲
                                        法官  張  清  埤
      右正本證明與原本無異
                                              書  記  官
中      華      民      國    八十八    年      十      月    二十      日
